臺灣高等法院刑事判決
109年度上易字第1478號
上  訴  人  
即  被  告  林佩櫻



選任辯護人  佘遠霆律師
上列上訴人即被告因家暴妨害自由案件，不服臺灣新北地方法院
108年度易字第856號，中華民國109年6月5日第一審判決（起訴
案號：臺灣新北地方檢察署108年度調偵字第905號），提起上訴
，本院判決如下：
    主  文
上訴駁回。               
    事實及理由
一、經本院審理結果，認第一審以上訴人即被告林○櫻犯刑法第3
    05條之恐嚇危害安全罪，判處拘役20日，並諭知易科罰金之
    折算標準為新臺幣1,000元折算1日，認事用法及量刑均無不
    當，應予維持，並引用第一審判決書記載之事實、證據及理
    由（如附件）。
二、被告上訴意旨略以：告訴人楊○芬於警詢時稱被告對我說要
    用水泥把我封起來云云，要非「我要水泥封屍你」，原判決
    未依告訴人最初提告之事實，自行更正起訴之犯罪事實，所
    憑未依證據。被告從未表示要將告訴人打死，原判決既採用
    嗣後107年6月17日錄音內容為判決之基礎，則錄音內容與證
    人楊○男另案證述內容不一時，何以能採為判決之基礎及證
    據，又何以能將「水泥封起來」一詞逕更正為「水泥封屍你
    」，況被告從無殺害告訴人之意，縱稱「水泥封起來」一語
    ，亦不可能為「水泥封屍」之意，加以當時告訴人與被告間
    有言語紛爭，針鋒相對後，告訴人即回房間，被告與其母同
    時欲往告訴人房間理論，被告縱稱「水泥封起來」，亦不可
    能係殺人埋屍之意，反而接近封房門之意，原判決未審酌證
    人楊○男證詞與錄音內容不一致之處，而認定被告恐嚇，實
    嫌速斷。告訴人所提出之107年4月1日錄音內容並無告訴人
    恫稱「我要用水泥把你封起來」或「水泥封屍你」等語，何
    能以嗣後錄音內容為被告犯罪之依據，而證人楊○男證詞前
    後矛盾，能否採信，已非無疑，其又係告訴人之友性證人，
    並為告訴人之至親，何以逕採其不利於被告之證詞，而不採
    其有利於被告之證詞，實難謂對被告公允。被告確於107年6
    月17日遭告訴人及其家人逼迫簽立悔過書，而逼迫簽立悔過
    書之前提即為逼迫被告承認「水泥封屍」，被告當時1人遭
    告訴人等家人圍困，為求息事寧人而勉強回覆之內容，竟成
    為107年4月1日之犯罪事實，被告從未言及要用鐵鎚或其他
    方式打死告訴人，並將屍體用水泥抹起來等語，竟因告訴人
    嗣後錄音內容，而變成被告有上開恐嚇言語。自107年4月1
    日案發、至告訴人於107年6月17日錄音之間，長達2個月以
    上，不論告訴人或其家人均能隨時質問被告並予錄音，何以
    在被告1人於雲林麥寮老家時，方由眾人質問並予錄音，足
    見被告在此期間均否認有恫稱水泥將告訴人封住，直至在上
    開環境中始遭逼迫承認，並給理由，原判決未審酌被告未曾
    說過的話亦在上開錄音檔中承認之矛盾，恐有誤解。況被告
    所提出之悔過書中更將「水泥將告訴人封住」之事實排除，
    僅留下鐵鎚敲門一事，再再證明被告於107年4月1日並無上
    開恫嚇言詞。原判決未詳酌上情，就有利於被告之證據資料
    ，亦未說明不予採用之理由，實有判決不備理由、所憑未依
    證據等違誤云云。
三、惟查：
　㈠原判決業已詳述認定被告以「我要水泥封屍你」等語恐嚇告
    訴人之犯罪事實所憑之證據，對於被告所辯107年6月17日遭
    錄音之對話內容係其被逼迫下所為乙節何以不足採信，併已
    敘明理由（參見第一審判決書第6頁第5至11行所載），就證
    人楊○男於108年11月6日另案民事通常保護令事件審理時所
    述何以不足為有利於被告之認定、何以不影響其嗣後陳述之
    可信性，亦已敘明其認定所憑之證據及理由（參見第一審判
    決書第6頁第14行至第7頁第17行所載），核其證據之取捨、
    採證之方法俱無違背經驗法則及論理法則，亦無前揭上訴意
    旨所指判決不備理由、認定事實未依證據等違誤。
　㈡依卷附告訴人於107年4月1日案發當日錄音內容觀之，固未見
    被告對告訴人出言「我要水泥封屍你」等語。然告訴人已於
    偵查中明確證稱因其已返回房間，故未能錄得被告上開恐嚇
    言詞（見偵卷一第72頁）。而告訴人所指其於107年4月1日
    遭被告以「我要水泥封屍你」等語恐嚇一節，既有證人楊○
    男於另案民事通常保護令事件抗告程序所為之證述、證人楊
    ○於原審審理時之證言、暨原審就告訴人所提出之107年6月1
    7日對話錄音勘驗之結果等證據可資補強其真實性，自不得
    僅憑其所提出之案發當日錄音內容查無上述恐嚇言詞，遽為
    有利於被告之認定。
　㈢被告於107年6月17日面對證人楊○質問「妳說要把人家『共死』
    再用水泥抹起來。」（台語發音）時，固回稱「我要是真的
    有這個心…那電視演的，我撿起來說的。」等語，而就證人
    楊○所指曾恫稱「共死」（台語發音）一語，亦未加否認。
    然細譯卷附被告與證人楊○、楊○男、告訴人於107年6月17日
    對話內容，顯見被告當時回應之重點並不在於承認曾對告訴
    人口出「共死」（台語發音）一語，而係在於不否認曾對告
    訴人表示將以水泥封住告訴人之方式加惡害於告訴人之旨，
    甚且辯稱係自電視節目習得之詞，並非真有害死告訴人之心
    等語，此適足以證明其確有於107年4月1日以「水泥封屍」
    一語恫嚇告訴人之行為，要非單純僅止於表示將封告訴人「
    房門」之意。苟其所辯於107年6月17日係遭告訴人等家人「
    逼迫」始承認上情並給理由乙節屬實，則其於遭逼迫而喪失
    自主性之情況下，又豈有其所稱拒絕簽立告訴人所提出之悔
    過書而刪除其上所載「水泥封屍」部分之餘地？由此益徵其
    所辯遭逼迫云云，顯屬無稽。前揭上訴意旨徒憑其於107年6
    月17日對話中承認其未曾說過之「共死」乙節，辯稱其係遭
    逼迫始承認並給理由云云，亦不足採。至其所書立之悔過書
    （見原審審易字卷第65、67頁），僅足證明其承認有於107
    年5月11日對告訴人為鐵鎚等工具暴力恐嚇等行為，無從據
    以認定其於107年4月1日確無恐嚇告訴人之情事，該等悔過
    書上縱未載敘其於107年4月1日對告訴人出言恐嚇之旨，仍
    難據為本案有利於其之認定。
　㈣綜上所述，前揭上訴意旨，無非對原判決已說明事項及屬原
    審採證認事職權之適法行使，徒憑己見，仍執已經原審指駁
    而摒棄不採之辯解，重為事實上之爭辯，自不足採，被告上
    訴為無理由，應予駁回。
據上論斷，應依刑事訴訟法第373條、第368條，判決如主文。
本案經檢察官滕治平到庭執行職務。
中　　華　　民　　國　　109 　年　　11　　月　　26　　日
                  刑事第十六庭  審判長法　官  葉騰瑞
                                      法　官  廖紋妤
                                      法　官  陳芃宇
以上正本證明與原本無異。
不得上訴。
                                      書記官  李佳芬
中　　華　　民　　國　　109 　年　　11　　月　　26　　日